# Sprint 3

## Démo + Planification du sprint suivant

### Ce que nous avons fait durant ce sprint
* Réglage affichage des cartes
* Réglage problèmes git
* Rédaction des règles
* Implémentation du deck
* Implémentation Pioche


### Ce que nous allons faire durant le prochain sprint
* Affichage fin
* Réglage logo avec Scanner
* Création class cartes bonus

## Rétrospective

### Sur quoi avons nous butté ?
Lister ici tout ce qui était un peut moins bien que parfait.
* Problème git (réglé)

### PDCA
* De tous ces éléments quel est celui que vous voulez améliorer ?
    * Problèmes de git

* Comment pouvez-vous mesurer qu'il s'améliore ?
    *  En testant si le pull marche

* Quelles sont toutes les options possible pour l'améliorer ?
    * Plus communiquer sur les pushs

* Qu'allez-vous tester pour l'améliorer ?
    * Plus communiquer sur les pushs

![Radiateur s3](/doc/sprint-3/Rad_sprint-3.jpg)

