# Sprint 6

## Démo + Planification du sprint suivant

### Ce que nous avons fait durant ce sprint
* Système d'hsitorique
* Implémentation effets de cartes
* Validation US



### Ce que nous allons faire durant le prochain sprint
* Système d'erreur
* Effets de cartes
* US
* Mode admin

## Rétrospective

### Sur quoi avons nous butté ?
Lister ici tout ce qui était un peut moins bien que parfait.
* Organisation
* Problème git

### PDCA
* De tous ces éléments quel est celui que vous voulez améliorer ?
    * Orgagnisation
* Comment pouvez-vous mesurer qu'il s'améliore ?
    *  En résolvant des problèmes

* Quelles sont toutes les options possible pour l'améliorer ?
    * Demander l'avis d'autres groupes

* Qu'allez-vous tester pour l'améliorer ?
    * Demander l'avis d'autres groupes

![Radiateur s6](/doc/sprint-6/Rad_sprint-6.jpg)

